【裁判字號】    97,訴,2706
【裁判日期】    970930
【裁判案由】    毒品危害防制條例
【裁判全文】
臺灣臺中地方法院刑事判決              97年度訴字第2706號
公  訴  人  臺灣臺中地方法院檢察署檢察官
被      告  乙○○
上列被告因違反毒品危害防制條例案件，經檢察官提起公訴（九
十七年度毒偵字第二九三二號），本院合議庭裁定由受命法官獨
任進行簡式審判程序，判決如下：
    主    文
乙○○施用第一級毒品，累犯，處有期徒刑捌月，扣案之第一級
毒品海洛因貳包（驗餘淨重零點肆柒玖伍公克），均沒收銷毀之
；又施用第二級毒品，累犯，處有期徒刑伍月。應執行有期徒刑
壹年，扣案之第一級毒品海洛因貳包（驗餘淨重零點肆柒玖伍公
克），均沒收銷毀之。
    犯罪事實
一、(一)乙○○曾因施用毒品案件，經本院於民國九十三年二月十
    七日，以九十三年度毒聲字第一八七號裁定送觀察、勒戒後
    ，認有繼續施用傾向，復經本院於九十三年四月十二日，以
    九十三年度毒聲字第四○○號裁定令入戒治處所施以強制戒
    治確定，於九十三年十一月二十五日戒治期滿釋放後，由臺
    灣臺中地方法院檢察署檢察官於九十三年十二月十三日，以
    九十三年度戒毒偵字第二九九號為不起訴處分確定。其又因
    施用第一級、第二級毒品案件，經臺灣高等法院臺中分院於
    九十六年四月十七日，以九十六年度上訴字第九三四號判處
    有期徒刑七月、四月，應執行有期徒刑九月（嗣減刑為有期
    徒刑三月又十五日、二月，應執行有期徒刑四月又十五日）
    確定，甫於九十六年十月二十二日執行完畢。(二)詎其不知悔
    改，分別基於施用第一級毒品海洛因與第二級毒品甲基安非
    他命之犯意，於九十七年四月三日下午某時許，在臺中縣霧
    峰鄉○○街一○二巷三弄三號居所，各以將第一級毒品海洛
    因置入注射針筒內，與水混合後，再予以施打入身體內之方
    式，與以將第二級毒品甲基安非他命置於玻璃吸食器內，下
    方以火燒烤，再吸食其霧化氣體之方式，分別施用第一級毒
    品海洛因與第二級毒品甲基安非他命各一次。嗣於九十七年
    四月三日晚上十一時許，在其友人陳家福臺中市○○區○○
    路四○九之三三號七樓三三室之租屋處，為警持搜索票搜索
    查獲，並扣得之第一級毒品海洛因二包（驗餘淨重○．四七
    九五公克）。經警採其尿液送驗後，結果呈嗎啡及甲基安非
    他命陽性反應，始查悉上情。
二、案經臺中市警察局報請臺灣臺中地方法院檢察署檢察官偵查
    起訴。
    理  由
一、(一)訊據被告乙○○對於：其曾於上開時地，分別基於施用第
    一級毒品海洛因與第二級毒品甲基安非他命之犯意，各以上
    開方式，分別施用第一級毒品海洛因與第二級毒品甲基安非
    他命各一次，嗣為警查獲，並扣得上開證物，經警採取其尿
    液送驗後，結果呈嗎啡、甲基安非他命陽性反應之事實，坦
    承不諱，並有搜索扣押筆錄一份，中山醫學大學附設醫院檢
    驗科藥物檢測中心尿液檢驗報告、行政院衛生署草屯療養院
    鑑定書各一紙，及現場照片六張在卷可參，復有第一級毒品
    海洛因二包（驗餘淨重○．四七九五公克）扣案可資佐證，
    是被告之自白應與事實相符。又被告曾因施用毒品案件，經
    本院於九十三年二月十七日，以九十三年度毒聲字第一八七
    號裁定送觀察、勒戒後，認有繼續施用傾向，復經本院於九
    十三年四月十二日，以九十三年度毒聲字第四○○號裁定令
    入戒治處所施以強制戒治確定，於九十三年十一月二十五日
    戒治期滿釋放後，由臺灣臺中地方法院檢察署檢察官於九十
    三年十二月十三日，以九十三年度戒毒偵字第二九九號為不
    起訴處分確定等情，有臺灣高等法院被告前案紀錄表一份在
    卷可稽。是本件被告於強制戒治執行完畢釋放後之五年內，
    施用第一級、第二級毒品犯行已堪認定。
二、(一)核被告所為，係犯毒品危害防制條例第十條第一項施用第
    一級毒品罪與同條第二項施用第二級毒品罪。被告持有第一
    級毒品海洛因與第二級毒品甲基安非他命之低度行為，業為
    施用第一級毒品海洛因與第二級毒品甲基安非他命之高度行
    為所分別吸收，均不另論罪。被告曾因施用第一級、第二級
    毒品案件，經臺灣高等法院臺中分院於九十六年四月十七日
    ，以九十六年度上訴字第九三四號判處有期徒刑七月、四月
    ，應執行有期徒刑九月（嗣減刑為有期徒刑三月又十五日、
    二月，應執行有期徒刑四月又十五日）確定，甫於九十六年
    十月二十二日執行完畢等情，有臺灣高等法院被告前案紀錄
    表一份在卷可參。其於有期徒刑執行完畢後，五年內故意再
    犯本件有期徒刑以上之二罪，均為累犯，應依刑法第四十七
    條第一項規定，各加重其刑。(二)爰審酌：被告正值青壯，高
    中畢業，被告曾因施用第一級、第二級毒品案件，經臺灣高
    等法院臺中分院於九十六年四月十七日，以九十六年度上訴
    字第九三四號判處有期徒刑七月、四月，應執行有期徒刑九
    月（嗣減刑為有期徒刑三月又十五日、二月，應執行有期徒
    刑四月又十五日）確定，竟仍不知悔改，再次施用第一級毒
    品海洛因與第二級毒品甲基安非他命，其所為本質上雖係自
    戕行為，但仍有害國本。其犯罪手段尚屬平和，暨其犯罪後
    ，坦承犯行，態度良好等一切情狀，各量處如主文所示之刑
    ，並定其應執行之刑。(三)扣案之第一級毒品海洛因二包（驗
    餘淨重○．四七九五公克），應依毒品危害防制條例第十八
    條第一項前段規定，予以宣告沒收銷燬之。
據上論斷，應依刑事訴訟法第二百七十三條之一第一項、第二百
九十九條第一項前段，毒品危害防制條例第十條第一項、第二項
、第十八條第一項前段，刑法第十一條、第四十七條第一項、第
五十一條第五款，判決如主文。
本案經檢察官甲○○到庭執行職務。
中    華    民    國    97    年    9    月     30    日
                    刑事第六庭  法  官  唐敏寶
上正本證明與原本無異。如不服本判決，應於判決送達後十日內
，向本院提出上訴狀（須附繕本及具體理由）。
                                書記官  賴玉真
中    華    民    國    97    年    9    月     30    日
附錄犯罪科刑法條
毒品危害防制條例第十條
施用第一級毒品者，處六月以上五年以下有期徒刑。
施用第二級毒品者，處三年以下有期徒刑。


司法院資訊處製作；財團法人民間司法改革基金會備份。
